臺灣彰化地方法院民事裁定　100年度消債更字第33號
聲　請　人
即 債務 人　　程益凱
代　理　人　　黃淑真律師
上列當事人因消費者債務清理事件聲請更生，本院裁定如下：
    主      文
債務人程益凱自中華民國一○○年九月六日下午四時起開始更生
程序。
命司法事務官進行本件更生程序。
    理      由
一、按債務人與金融機構協商成立者，不得聲請更生或清算，但
    因不可歸責於己之事由，致履行顯有重大困難者，不在此限
    。本條例施行前，債務人依金融主管機關協調成立之中華民
    國銀行公會會員辦理消費金融案件無擔保債務協商機制與金
    融機構成立之協商，準用前項之規定，消費者債務清理條例
    第151條第5項、第6項分別定有明文。次按，債務人不能清
    償債務或有不能清償之虞，且無擔保或無優先權之債務總額
    未逾新臺幣（下同）12,000,000元者，於法院裁定開始清算
    程序或宣告破產前，得向法院聲請更生，觀諸同條例第3條
    、第42條第1項規定自明。又法院開始更生程序之裁定，應
    載明其年、月、日、時，並即時發生效力。法院開始更生或
    清算程序後，得命司法事務官進行更生或清算程序，必要時
    得選任律師、會計師或其他適當之自然人或法人一人為監督
    人或管理人，復為同條例第45條第1項、第16條所明定。
二、本件聲請人即債務人（下稱債務人）聲請意旨略以：債務人
    負欠金融機構無擔保債務總金額2,709,171元，曾於消費者
    債務清理條例施行前之民國95年6月間，就其積欠各金融機
    構之信用卡、現金卡及信用貸款等債務，利用金融主管機關
    協調成立之中華民國銀行公會會員辦理消費金融案件無擔保
    債務協商機制與各債權銀行成立協商，約定債務人自95年7
    月起，分120期，利率1％，每月10日以32,364元依各債權銀
    行債權金額比例清償債務，惟債務人經營服飾店，開店經費
    及成本係向銀行貸款，致債台高築，債務人之收入無增加，
    反而負債增加，扣除自己生活支出及扶養妻子、一名未成年
    小孩費用，實無法履行當初協商之條件以致於96年4月10日
    毀諾，其確係因不可歸責於己之事由，致履行協商條件顯有
    重大困難。且其無擔保或無優先權之債務總額未逾12,000,0
    00元，復未經法院裁定開始清算程序或宣告破產，爰向本院
    聲請更生等語。
三、經查：
（一）債務人雖於聲請前5年內經營服裝批發，依財政部臺灣省
      中區國稅局彰化縣分局函覆稱債務人所登記之商號經核定
      為免用統一發票之小規模營業人，其應繳營業稅係由稽徵
      機關按季開單，故無該行號自行申報營業總額相關資料（
      見100年度消債更補字第17號卷第112頁），而依債務人所
      提出之損益表所載（見同上卷第47頁至第51頁），其平均
      每月營業額為70,000元，且依消債條例第2條第2項規定，
      其所從事者，為營業額平均每月200,000元以下之小規模
      營業活動，自屬同條第1項所稱之消費者，先予敘明。
（二）債務人主張之前揭事實，業據其提出所得及收入清單、債
      權人清冊、小規模營業聲請人之簡單損益表、全國財產稅
      總歸戶財產查詢清單、財政部臺灣省中區國稅局98年度綜
      合所得稅各類所得資料清單、財團法人金融聯合徵信中心
      當事人綜合信用報告、生活必要支出清單、存摺影本等件
      為證，並有最大債權銀行安泰商業銀行股份有限公司陳報
      之債務協商資料及繳款明細、本院依職權調閱之債務人之
      稅務電子閘門財產所得調件明細表在卷可考，核無不合。
      是債務人上開所陳應堪採信。此外，本件復查無債務人有
      消費者債務清理條例第6條第3項、第8條或第46條各款所
      定駁回更生聲請之事由存在，則債務人聲請更生，應屬有
      據，爰裁定如主文第1項所示；並依上開規定命司法事務
      官進行本件更生程序，裁定如主文第2項所示。
四、至債務人於更生程序開始後，應另提出足以為債權人會議可
    決或經法院認為公允之更生方案以供採擇，俾免更生程序進
    行至依消費者債務清理條例第61條規定應行清算之程度，非
    必有利於債務人，附此敘明。
中    華    民    國  100    年    9    月      6    日
                  民事第三庭    法  官   尚安雅
以上正本係照原本作成。
本件不得抗告。
本裁定已於100年9月6日下午4時公告。
中    華    民    國  100    年    9    月      6    日
                                書記官  陳文俊